【裁判字號】    94,訴,604
【裁判日期】    951115
【裁判案由】    損害賠償
【裁判全文】
臺灣嘉義地方法院民事判決               94年度訴字第604號
原      告  國防部
法定代理人  甲○
訴訟代理人  乙○○
            丁○○
複  代理人  丙○○
被      告  戊○○
上列被告因竊佔案件，原告提起刑事附帶民事訴訟，請求侵權行
為損害賠償，經本院刑事庭裁定移送前來（94年度附民字第57號
），本院於民國95年11月1日言詞辯論終結，判決如下：
    主      文
被告應給付原告新臺幣肆拾萬伍仟陸佰參拾參元，及自民國九十
四年八月十六日起至清償日止，按年利率百分之五計算之利息。
原告其餘之訴駁回。
訴訟費用由被告負擔百分之三十三，餘由原告負擔。
本判決原告勝訴部分得假執行。但被告如於執行標的物拍定、變
賣前以新臺幣肆拾萬伍仟陸佰參拾參元為原告預供擔保者，得免
為假執行。
原告其餘假執行之聲請駁回。
    事實及理由
一、按訴狀送達後，原告不得將原訴變更或追加他訴，但擴張或
    減縮應受判決事項之聲明者，或不甚礙被告之防禦及訴訟之
    終結者，不在此限；被告於訴之變更或追加無異議，而為本
    案之言詞辯論者，視為同意變更或追加（民事訴訟法第255
    條但書第1項第3款、第7款、第2項規定意旨參照）。本件原
    告於起訴時，請求：「(1)被告應將門牌號碼嘉義市○○路
    212號之房屋遷空返還原告；(2)被告應給付原告新台幣（下
    同）160萬元，暨起訴狀繕本送達翌日起至清償日止按年利
    率百分之5計算之利息；(3)被告應自93年9月1日起至返還第
    一項所示之房屋止，按月給付5萬元予原告；(4)原告願供擔
    保，請准宣告假執行。」嗣於95年7月26日言詞辯論期日撤
    回第一項聲明，並將其聲明變更為：「(1)被告應給付原告
    1,237,236元，暨起訴狀繕本送達翌日起至清償日止按年利
    率百分之5計算之利息；(2)原告願供擔保，請准宣告假執行
    。」經核原告前開變更乃係減縮應受判決事項之聲明，且不
    甚礙被告之防禦及訴訟之終結，而被告亦對訴之變更無異議
    而為本案之言詞辯論，依據上揭規定，自應予以准許。
二、原告主張：
  (一)原告執行「國軍老舊眷村改建條例」業務，編列預算在中華
    民國所有、由其管理之嘉義市○○段18、19、26、31地號土
    地上興建建國156村新建建物，該建物在完成驗收取得使用
    執照，並移轉所有權及點交予承購眷戶或標售前，仍屬中華
    民國所有，而以原告為管理機關。
  (二)然被告卻未經原告同意，擅自以所謂「經國新城全方位諮詢
    服務處家具博覽會執行長」之名義，自民國93年8月起無權
    占用上述新建建物中如附圖所示Ａ、Ｂ、Ｃ、Ｄ、Ｅ、Ｆ部
    分之建物，並自行對外招商，邀集4家廠商設置攤位，展售
    各類家具商品，且與設攤廠商約定收取營業額之一成，做為
    其私自設立服務處之行政費用，顯有以不法所有之意圖，而
    竊佔屬於中華民國所有之不動產之行為，被告前開非法舉措
    ，經承包廠商德寶營造股份有限公司（下稱德寶公司）發覺
    後，屢次發函要求被告停止其非法行為，並將占用建物遷空
    返還，被告均置之不理，經原告訴請偵辦，而被告竊佔之行
    為，業經本院判決徒刑確定在案。
  (三)被告自93年8月間開始占用如附圖所示Ａ、Ｂ、Ｃ、Ｄ、Ｅ
    、Ｆ部分之建物，並於94年11月底始遷空歸還，因如附圖所
    示Ｂ、Ｃ、Ｄ、Ｅ、Ｆ部分之建物分別屬於新眷舍中K棟地
    下室與G、L、H棟之活動中心，為全體住戶之共用區域，而
    原告於94年4月底已由原告移轉占有予住戶，原告自得請求
    被告給付自93年8月中旬至94年4月中旬間相當於租金之損害
    賠償，至如附圖所示Ａ部分建物屬一樓店面，非共用區域，
    原告自得請求被告給付自93年8月中旬至歸還日即94年11月
    30 日間相當於租金之損害賠償。
  (四)就損害賠償額之計算，經原告訪查之結果，同社區中2樓以
    上住宅部份，其中28坪型月租約6,000元至8,000元之間，每
    坪單價為214元至285元間，故原告將A部份（211平方公尺，
    約63.8坪）以每坪285元計算，每月相當於租金之損害為18,
    183元，被告計占用16個月（自93年8月15日至94年11月30日
    ，按：原告之書狀記載16個月，核應為16.5個月之誤算），
    應賠償之損害為290,928元。其餘部分（合計2436平方公尺
    ，約737坪）則以每坪214元為準，被告占用6個月（自93年8
    月15日至94年4月22日，按：原告之書狀記載6個月，核應為
    8個月之誤算），應賠償之損害為946,308元（每月為157,71
    8元），合計被告無權占有原告管理之房屋，應賠償之金額
    為1,237, 236元，爰依侵權行為之法律關係，提起本件訴訟
    。並聲明：(1)被告應給付原告1,237,236元，暨起訴狀繕本
    送達翌日起至清償日止按年利率百分之5計算之利息；(2)原
    告願供擔保，請准宣告假執行。
  (五)對被告抗辯所為之陳述：
    1.被告爭執如附圖所示Ｂ、Ｃ部分（即K棟大樓地下室部分
      ），其於93年10月15日以後未再占有云云，惟依據卷附刑
      案卷證資料，依據嘉義市政府警察局第一分局93年12月21
      日嘉市警一刑字第0930040682號函，該函檢附被告占用狀
      況之相片，顯示被告於93年12月間警局拍照當時，確實仍
      佔用K棟大樓地下室。而被告於94年2月14日偵訊時，經檢
      察官提示相片，被告亦坦承相片與實情無誤，且自承「目
      前仍在展示家具當中」，足見被告迄至原告將公共設施（
      即除複丈成果圖A部份之其他區域），於94年4月間移交社
      區管理委員會前，均持續佔用，被告所謂於93年10月間已
      歸還云云，並非事實。
    2.依據「國軍軍眷業務處理作業注意事項」關於眷村自治會
      長權責部份，眷村自治會長並無可出借或同意他人使用國
      有財產之權。
    3.土地是國家的，這在申請書及委託書上都有，且張宜安不
      能代表國防部，以往要承租土地，也是要提出公文書，再
      由原告內部簽呈，看是否可行。
二、被告則以下列情詞置辯，並聲明：駁回原告之訴。
  (一)經國新城是由嘉義縣市18個軍眷村1924戶眷戶使用，93年6
    月份經國新城住宅成型，國防部又傳達各軍眷村即將搬家之
    訊息，產生眷戶為了準備遷入經國新城各項事宜，分別找所
    管18個軍眷村會長 （軍眷村會長係由國防部於軍眷村設立之
    代表，處理軍眷村眷戶事務）辦理；93年10月份經國新城17
    社區管理委員會已成立，前述18個軍眷村會長在了解被告平
    日熱心公益，即委託被告統籌辦理，且經各眷村自治會會長
    熊岱玉出具授權書予被告，原告主張自治會會長沒有做任何
    事的職權，這是有待商榷的。
  (二)上述1924戶眷戶多為七、八十歲老人，它們要遷入經國新城
    ，首先要求於經國新城就近購買傢俱、家電、廚俱等物品，
    及辦理遷入戶政、水、電、瓦斯、警力治安支援等各項事宜
    。被告基於服務之原則，在93年8月10日間即與原告眷服處
    張宜安副處長聯繫說要用活動中心與仁愛路212號這個點的
    時候，是用電話聯絡，被告問可不可以租，張宜安副處長說
    不可以，被告又問可不可以借，張宜安副處長說樂觀其成，
    豈可認被告係無權占用。被告要跟原告租，原告不租，要請
    原告服務，原告說人手不足，然後被告接受了委任，經過合
    法管道申請，取得認可，張宜安副處長並說樂觀其成，在被
    告向建設公司（管理員）借鑰匙後，原告卻說被告應負損害
    賠償責任。
  (三)相關廠商即逕向德寶公司協商獲許（活動中心鑰匙暫借廠商
    使用為展示場所、服務處由德寶公司每日派員開門提供使用
    ），實施多日，適逢8月某週日，德寶公司休假，服務處無
    員工開門，廠商告知被告，經被告與德寶公司接洽未果，且
    當時天氣炎熱，守候服務處門外多位老人眷戶，因年邁體衰
    不支情況下，被告才開啟服務處使用。
  (四)93年6月份起，18個軍眷村代表們規劃經國新城17社區籌備
    委員會，至93年10月3日國防部輔導17社區管理委員會成立
    期間，93年9月國防部雖來函告知服務處暫停使用乙事，但
    因當時眷戶陸續看屋、參觀傢俱、家電、廚俱展示，無法間
    斷；隨依眷戶意見函覆，故被告仍以眷戶服務方式繼續辦理
    ，且因93年10月份經國新城17社區管理委員會已成立，需配
    合國防部訂定去年12月份交屋作業，使眷戶能遷入經國新城
    ，被告對法律知識欠缺、疏忽，請法院體恤被告用心公益、
    服務眷戶之精神。
  (五)原告在嘉義市○○段18、19、26、31地號上興建之建國156
    村新建建物之產權是全體眷戶的，原告只是起造人，管理人
    是德寶公司，德寶公司負責基地的安全，被告是用借據跟德
    寶公司借鑰匙去開門的，怎麼可以說是竊佔呢。
  (六)況且十八個眷村只有1942戶，眷戶拿出全部的土地，讓原告
    蓋房子，原告應該依照圖說來造，只能建造1224戶，結果原
    告建了2242戶，且圖說中是沒有店面的，雖然活動中心是有
    的，但是多建了兩百多戶，這兩百多戶的產值是地主的即眷
    戶之現金換來的，豈可說是原告的？眷戶提出其居住憑證拿
    去賣錢之後有了建築基金，亦即眷戶用其所居住的地點來做
    交換條件，這代表在把土地賣掉後做建築基金，原告拿該建
    築基金來蓋房子，眷戶擁有百分之八十的權利，況且，眷戶
    賣了這些土地如果超過建築基金，原告是一毛錢都不用付，
    所以土地和建物，眷戶的權利可以達到百分之八十到百分之
    一百的權利，原告只是負責蓋，原告的眷服處是負責服務的
    ，可是並沒有來服務，原告現在卻來要租金，被告及眷戶是
    完全不能接受的。
  (七)被告僅使用如附圖所示Ｂ、Ｃ部分約兩個月，而且裡面有做
    展示隔間也已經拆掉，後來至少從93年10月15日以後，Ｂ、
    Ｃ部分是該地住戶自己放置東西（如鐵窗）使用。
三、原告主張被告自93年8月間開始占用如附圖所示Ａ、Ｂ、Ｃ
    、Ｄ、Ｅ、Ｆ部分之建物，其中Ａ、Ｄ、Ｅ、Ｆ部分之建物
    ，係於94年11月底始遷空歸還等語，為被告所不爭執，自堪
    信原告此部分之主張為真實。至原告主張如附圖所示Ｂ、Ｃ
    部分之建物，亦係於94年11月底始遷空歸還等語，則為被告
    所否認，並以前詞置辯，惟查，依據嘉義市政府警察局第一
    分局93年12月21日嘉市警一刑字第0930040682號函所檢附被
    告占用狀況之相片，可認被告於93年12月間由警察拍照當時
    ，確實仍佔用K棟大樓地下室（見台灣嘉義地方法院檢察署
    93發查字第1228號卷第52至54頁）。又被告於94年2月14 日
    接受偵訊時，經檢察官提示相片，被告亦坦承相片與實情無
    誤，且自承「目前仍在展示家具當中」，並未表示已將如附
    圖所示Ｂ、Ｃ部分之建物歸還（見台灣嘉義地方法院檢察署
    93 發查字第1228號卷第68頁），因此，被告辯稱至少從93
    年10 月15日以後，Ｂ、Ｃ部分是該地住戶自己放置東西等
    語，尚非可採，因而，原告主張被告自93年8月間開始占用
    如附圖所示Ａ、Ｂ、Ｃ、Ｄ、Ｅ、Ｆ部分之建物，且上述建
    物均係於94年11月底始遷空歸還等語，應為可採。
四、至被告否認其占用如附圖所示Ａ、Ｂ、Ｃ、Ｄ、Ｅ、Ｆ部分
    之建物，係屬無權占有，並以前揭情詞置辯，經查：
  (一)嘉義市○○段18、19、26、31地號土地為中華民國所有，而
    原告為管理機關，有上述土地之土地登記謄本附於台灣嘉義
    地方法院檢察署93發查字第1228號卷可稽（見該卷第24至27
    頁），且上述土地遲至95年3月23日始移轉部分所有權予第
    三人，亦有原告提出之上述土地異動清冊在卷可查，而建國
    156村新建建物乃原告擔任起造人，委由承包廠商德寶公司
    在上述土地上所興建，亦有原告提出之嘉義市政府使用執照
    在卷可考，因此，原告在移轉嘉義市○○段18、19、26、31
    地號土地及其上之建國156村新建建物之所有權予第三人之
    前，自對上述土地、建物有所有權。而被告辯稱眷戶提出其
    居住憑證拿去賣錢之後有了建築基金，亦即眷戶用其所居住
    的地點來做交換條件，這代表在把土地賣掉後做建築基金，
    原告拿該建築基金來蓋房子，眷戶擁有百分之八十的權利等
    語，應係其對上述土地、建物所有權歸屬之誤認，尚無可採
    。
  (二)被告固辯稱其得到嘉義縣市18個軍眷村自治會長之授權，而
    上述18個軍眷村自治會長本有服務眷戶之職權，且其係向德
    寶公司借鑰匙，故其非無權占用等語，惟查，嘉義市○○段
    18、19、26、31地號土地及其上之建國156村新建建物在93
    年8年15日至94年4月15日間為中華民國單獨所有，業經認定
    如上，因此，即使18個軍眷村自治會長有服務眷戶之職權，
    亦無使用或同意被告使用如附圖所示Ａ、Ｂ、Ｃ、Ｄ、Ｅ、
    Ｆ部分之建物之權利，而德寶公司僅是承包廠商，亦無使用
    或同意被告使用如附圖所示Ａ、Ｂ、Ｃ、Ｄ、Ｅ、Ｆ部分之
    建物之權利，是被告此部分之辯詞，應無可採。
  (三)被告另辯稱其與原告眷服處張宜安副處長聯繫說要用活動中
    心與仁愛路212號這個點的時候，其問可不可以租，張宜安
    副處長說不可以，其又問可不可以借，張宜安副處長說樂觀
    其成，豈可認被告係無權占用等語，惟查，證人張宜安於刑
    事案件中在本院刑事庭審理時結證稱：其針對被告說要成立
    一個組織來服務眷村，其回答樂觀其成，被告提及要在蓋好
    的房子或建物上擺設展示家具或居家用品，其跟被告說是違
    法的，被告提及要借用，其回答他說不可以等語（見本院94
    年度簡上字第122號卷第60、61頁），依據證人張宜安上述
    證言，被告並無法證明原告同意其無償使用如附圖所示Ａ、
    Ｂ、Ｃ、Ｄ、Ｅ、Ｆ部分之建物，是被告此部分之辯詞，亦
    非可採。
  (四)因此，原告主張被告無權占用如附圖所示Ａ、Ｂ、Ｃ、Ｄ、
    Ｅ、Ｆ部分之建物及其坐落之土地等語，應可採信。
五、按因故意或過失，不法侵害他人之權利者，負損害賠償責任
    ，民法第184條第1項前段定有明文。查本件被告既於如附表
    所示之期間，無權占用如附圖所示Ａ、Ｂ、Ｃ、Ｄ、Ｅ、Ｆ
    部分之建物，自屬不法侵害原告之土地及建物所有權，應負
    損害賠償責任，則原告對於被告請求賠償相當於租金之損害
    金，於法即屬有據（最高法院67年臺上字第3622號判例參照
    ）。又按都市地方房屋之租金，以不超過土地及其建築物申
    報總價額年息百分之10為限，土地法第97條第1項定有明文
    。所謂土地及建築物之總價額，土地法施行法第25條規定，
    土地價額，依法定地價，又法定地價，依土地法第148條規
    定，係指土地所有權人依土地法所申報之地價；建築物價額
    ，依該管縣市地政機關估定之價額。再按土地法第97條第1
    項之規定，係屬強制規定，如當事人間約定之租金超過此限
    制，其超過部分無請求權。最高法院43年台上字第392號著
    有判例可資參照。依據上開見解，計算原告所得請求相當於
    租金之損害賠償，仍應依上述標準計算之，是原告主張其訪
    查之結果，同社區中2樓以上住宅部份，其中28坪型月租約
    6,000元至8,000元之間，每坪單價為214元至285元間，故原
    告將A部份以每坪285元計算，每月相當於租金之損害為18,
    183元，其餘部分則以每坪214元計算等語，顯然高於上述法
    規之限制，而不可採取。又查，如附圖所示Ａ、Ｂ、Ｃ部分
    建物位於原告新建建物之K棟建物中、如附圖所示Ｄ部分建
    物位於原告新建建物之G棟建物中、如附圖所示Ｅ部分建物
    位於原告新建建物之H棟建物中、如附圖所示Ｆ部分建物位
    於原告新建建物之L棟建物中，而K棟建物面臨嘉義市○○路
    與志昇街口等情，業據本院勘驗現場，並製有勘驗筆錄在卷
    可稽，且囑託嘉義市地政事務所製有如附圖所示之複丈成果
    圖附卷可考，本院審酌上情，以及如附圖所示Ａ、Ｂ、Ｃ、
    Ｄ、Ｅ、Ｆ部分之建物屬於政府改建之眷村建物，而被告占
    用上開建物之時，上述建物均未完全完工，尚無法資為一般
    居住或營業使用，然仍有相當之經濟上價值等情，認系爭建
    物、土地相當於租金之損害，應以土地及其建築物申報總價
    額年息百分之4為適當。從而，本院依據各該地號土地之土
    地登記謄本及房屋稅籍記錄表（原告提出之房屋稅籍記錄表
    雖僅為如附圖所示Ａ、Ｂ、Ｃ部分之課稅現值，然如附圖所
    示Ｄ、Ｅ、Ｆ部分與Ａ、Ｂ、Ｃ部分屬同時期建造，使用之
    建材亦均相同，且地理位置復相鄰近，其等之課稅現值應無
    差異，因此，本院亦以之作為計算如附圖所示Ｄ、Ｅ、Ｆ部
    分相當於租金之損害賠償之參考），以及原告請求被告賠償
    之期間，分別計算被告應賠償無權占用如附圖所示Ａ、Ｂ、
    Ｃ、Ｄ、Ｅ、Ｆ部分之建物之損害額，合計被告應賠償之損
    害金，以405,633元為適當，原告逾此範圍之請求，即屬無
    據。
六、綜上所述，原告因被告無權占用其原有之土地及建物，侵害
    其所有權之行使，得依據侵權行為之法律關係，請求被告給
    付405,633元及自刑事附帶民事起訴狀繕本送達翌日即日94
    年8月16日起至清償日止，按週年利率百分之5計算之利息，
    為有理由，應予准許。逾此範圍之請求，即屬無據，應予駁
    回。
七、本件事證已臻明確，兩造其餘攻擊防禦方法及舉證，與本件
    判決結果並無影響，爰不逐一論述，併此敘明。
八、本件原告陳明願供擔保，聲請宣告假執行及免為假執行，惟
    本院命被告給付之金額未逾500,000元，應依民事訴訟法第
    389條第1項第5款規定，依職權宣告假執行，本院併依同法
    第392條第2項、第3項規定，依職權宣告被告得供擔保，免
    為假執行；另原告敗訴部分，假執行聲請已失所附麗，併予
    駁回。
九、結論：原告之訴為一部有理由，一部無理由，依民事訴訟法
    第79條、第389條第1項第5款、第392條第1項、第2項，判決
    如主文。
中    華    民    國    95    年    11    月    15    日
                  民二庭法  官  林福來
以上正本係照原本作成
如對本判決上訴須於判決送達後20日內向本院提出上訴狀
中    華    民    國    95    年    11    月    15    日
                        書記官  劉昀匊
附表：
┌──┬───┬──────┬───────┬────────┬─────┬─────┐
│編號│占用面│占用部分之房│坐落之地號    │占用部分之土地申│原告主張被│應賠償之金│
│    │積(㎡)│屋課稅現值【├───────┤報地價【計算式：│告占用之期│額【計算式│
│    │及其坐│計算式：占用│申報地價 (元/ │面積×每㎡申報地│間        │：占用建物│
│    │落位置│面積×每㎡課│㎡)           │價÷16樓（地上14├─────┤土地價值和│
│    │      │稅現值之單價│              │樓，地下2樓）× │原告請求被│×占用月數│
│    │      │，單位元】  │              │每㎡申報地價，單│告應賠償之│÷12(月)×│
│    │      │            │              │位，元】        │占用期間 (│4﹪】     │
│    │      │            │              │                │共請求之月│          │
│    │      │            │              │                │數）      │          │
├──┼───┼──────┼───────┼────────┼─────┼─────┤
│ A  │211.22│0000000元   │白川段31地號  │128300元        │93年8月15 │64561元   │
│    │（嘉義│(每㎡4950元)├───────┤                │日至94年  │(計算式： │
│    │市仁愛│            │9718.8元/㎡   │                │11月30日  │0000000× │
│    │路212 │            │              │                ├─────┤16.5/12×4│
│    │號）  │            │              │                │同上（共  │﹪＝64561)│
│    │      │            │              │                │16.5月）  │          │
├──┼───┼──────┼───────┼────────┼─────┼─────┤
│ B  │99（K │350262元    │白川段31地號  │60135元         │93年8月15 │10944元   │
│    │棟地下│(每㎡3538元)├───────┤                │日至94年11│(計算式： │
│    │室停車│            │9718.8元/㎡   │                │月30日    │410397×  │
│    │場）  │            │              │                ├─────┤8/12×4﹪ │
│    │      │            │              │                │只請求至94│＝10944)  │
│    │      │            │              │                │年4月15日 │          │
│    │      │            │              │                │（共8月） │          │
├──┼───┼──────┼───────┼────────┼─────┼─────┤
│ C  │372（ │0000000元   │白川段31地號  │225962元        │93年8月15 │41123元   │
│    │K棟地 │(每㎡3538元)├───────┤                │日至94年11│(計算式： │
│    │下室停│            │9718.8元/㎡   │                │月30日    │0000000× │
│    │車場）│            │              │                ├─────┤8/12×4﹪ │
│    │      │            │              │                │只請求至94│＝41123)  │
│    │      │            │              │                │年4月15日 │          │
│    │      │            │              │                │（共8月） │          │
├──┼───┼──────┼───────┼────────┼─────┼─────┤
│ D  │655（ │0000000元   │白川段18地號  │399550元        │93年8月15 │97115元   │
│    │G棟活 │(每㎡4950元)├───────┤                │日至94年11│(計算式： │
│    │動中心│            │9760元/㎡     │                │月30日    │0000000× │
│    │）    │            │              │                ├─────┤8/12×4﹪ │
│    │      │            │              │                │只請求至94│＝97115)  │
│    │      │            │              │                │年4月15日 │          │
│    │      │            │              │                │（共8月） │          │
├──┼───┼──────┼───────┼────────┼─────┼─────┤
│ E  │655（ │0000000元   │白川段19地號  │354290元        │93年8月15 │95908元   │
│    │H棟福 │(每㎡4950元)├───────┤                │日至94年11│(計算式： │
│    │利站）│            │8654.4元/㎡   │                │月30日    │0000000× │
│    │      │            │              │                ├─────┤8/12×4﹪ │
│    │      │            │              │                │只請求至94│＝95908)  │
│    │      │            │              │                │年4月15日 │          │
│    │      │            │              │                │（共8月） │          │
├──┼───┼──────┼───────┼────────┼─────┼─────┤
│ F  │655（ │0000000元   │白川段26地號  │357057元        │93年8月   │95982元   │
│    │L棟餐 │(每㎡4950元)├───────┤                │15日至94  │(計算式： │
│    │廳活動│            │8722元/㎡     │                │年4月15   │0000000× │
│    │中心）│            │              │                │日（共8   │8/12×4﹪ │
│    │      │            │              │                │月）      │＝95982)  │
│    │      │            │              │                │          │          │
├──┴───┴──────┴───────┴────────┴─────┴─────┤
│合計：被告應應賠償之金額為：405633元                                                │
└──────────────────────────────────────────┘


司法院資訊處製作；財團法人民間司法改革基金會備份。
